Minutes et répertoires du notaire Antoine I BELOT, 2 janvier 1683 - 3 avril 1710 (étude II)
Archives nationales
Minutes et répertoires du notaire Antoine I BELOT (étude II)
2 janvier 1683 - 3 avril 1710
MC/ET/II/282 - MC/ET/II/365, MC/RE/II/1
Etude II; Belot, Antoine I
Archives nationales de France
Minutes et répertoires: la loi 2008-696 du 15 juillet 2008 relative aux archives a fixé à 75 ans à compter de la date de l'acte, ou à 25 ans à compter de la date du décès de l'intéressé si ce délai est plus bref, le délai de communication des minutes et répertoires des notaires; ce délai est porté à 100 ans à compter de la date de l'acte si le document se rapporte à un mineur (code du Patrimoine, articles L213-2, 4e d et 5e).
Autres documents de l'étude (dossiers de clients, comptabilité...): s'agissant d'archives privées, ces documents sont communicables selon les modalités fixées par le déposant ou le donateur.
Certains documents ne sont pas accessibles en raison de leur mauvais état de conservation.
Versement
Accès aux instruments de recherche de tous les notaires de l’étude II
Archives de l'étude II
- Minutes de Antoine I BELOT, janvier 1683 - juillet 1710; MC/ET/II/282 - MC/ET/II/365
  - Minutes. 1683, janvier - 1683, mai, janvier 1683 - mai 1683; MC/ET/II/282
    Informations complémentaires:
    Informations concernant le classement:
    Le niveau inférieur de description, quand il existe, correspond aux minutes d'actes. Toutes les minutes ne sont pas forcément décrites une à une. Les descriptions de ces minutes sont plus ou moins détaillées.
  - Minutes. 1683, juin - 1683, septembre, juin 1683 - septembre 1683; MC/ET/II/283
  - Minutes. 1683, octobre - 1683, décembre, octobre 1683 - décembre 1683; MC/ET/II/284
    - GARNIER (Bertin) § Inventaire de Bertin GARNIER, 28 septembre 1683; MC/ET/II/284
      Origine de l'information:
      Fichier dit 'général' XVIIe-XVIIIe siècles, par le personnel du Minutier, 1954-1999 ( fichier papier entièrement dématérialisé; voir contexte dans le Plan d’orientation général - Notaires de Paris, guides thématiques du Minutier).
      Date de révision: 2011-2012
      Date de création de la notice: 2010
      inventaire; Garnier, Bertin
  - Minutes. 1684, janvier - 1684, juillet, janvier 1684 - juillet 1684; MC/ET/II/285
  - Minutes. 1684, août - 1684, décembre, août 1684 - décembre 1684; MC/ET/II/286
  - Minutes. 1685, janvier - 1685, mai, janvier 1685 - mai 1685; MC/ET/II/287
    - MESGRIGNY (Jean-François de) § Inventaire après décès., 6 mars 1685; MC/ET/II/287
      inventaire; Mesgrigny, Jean-François de
  - Minutes. 1685, juin - 1685, décembre, juin 1685 - décembre 1685; MC/ET/II/288; Document détérioré.
  - Minutes. 1686, janvier - 1686, avril, janvier 1686 - avril 1686; MC/ET/II/289; Document détérioré.
  - Minutes. 1686, mai - 1686, août, mai 1686 - août 1686; MC/ET/II/290
  - Minutes. 1686, septembre - 1686, décembre, septembre 1686 - décembre 1686; MC/ET/II/291
  - Minutes. 1687, janvier - 1687, avril, janvier 1687 - avril 1687; MC/ET/II/292; Document détérioré.
    - PORTAIL (Antoine) secrétaire des finances, dt à Paris, rue Quincampoix § Constitution de rente par Jacques LE FEBVRE à Antoine PORTAIL; Idem, 1er avril 1651 - 13 avril 1651; MC/ET/II/292
      constitution de rente; Portail, Antoine
    - Inventaire après décès de Marie Rondelle, épouse de Thomas Gueulette, procureur au Châtelet, demeurant paroisse Saint-Jacques-de-la-Boucherie., 6 février 1687; MC/ET/II/292
      Actes signalés par les lecteurs et correspondants du Minutier central des notaires de Paris, 2000-2011 (base de données migrée: voir contexte dans le Plan d’orientation général - Notaires de Paris, guides thématiques du Minutier).
      Date de révision: 2010
      Date de création de la notice: 2007
      inventaire après décès; Gueulette, Thomas; Rondelle, Marie
  - Minutes. 1687, mai - 1687, août, mai 1687 - août 1687; MC/ET/II/293; Document détérioré.
  - Minutes. 1687, septembre - 1687, décembre, septembre 1687 - décembre 1687; MC/ET/II/294; Document détérioré.
    - Contrat de mariage entre Nicolas du Sautoy, commis et lieutenant des premiers médecins et chirurgiens du roi à Noyon, pour Charles Dusautoy, l'un des deux cents barbiers perruquiers à Paris, rue de Richelieu, et Louise Mougin, veuve de Michel Leroux, aussi l'un des deux cents barbiers perruquiers à Paris, cloître Sainte-Opportune. A la suite, ratification et agrément., 26 novembre 1687 - 23 mars 1688; MC/ET/II/294
      Mémoire des meubles et hardes
      Mention dans le répertoire du notaire coté:
      MC/RE/II/1
      Date de création de la notice: 2008
      contrat de mariage; Noyon (Oise); Richelieu (rue de); Sainte-Opportune (cloître); Dusautoy, Charles (16..-....); Dusautoy, Nicolas; Mongin, Louise; chirurgien; médecin; coiffeur
    - Contrat de mariage entre Charles Dusautoy et Louise Mongin, 26 novembre 1687; MC/ET/II/294
      Date de création de la notice: 2009
      contrat de mariage; Dusautoy, Charles (16..-....); Mongin, Louise
  - Minutes. 1688, janvier - 1688, mars, janvier 1688 - mars 1688; MC/ET/II/295
  - Minutes. 1688, avril - 1688, juin, avril 1688 - juin 1688; MC/ET/II/296
  - Minutes. 1688, juillet - 1688, septembre, juillet 1688 - septembre 1688; MC/ET/II/297
    - Cession et délaissement par Jeanne Aquet, veuve de feu Nicolas de Beauvais, bourgeois de Paris, à ses enfants, dont Noël de Beauvais, notaire au Châtelet, de l'usufruit de tous les biens de leur père., 11 août 1688; MC/ET/II/297
      Notaires des XVIe-XVIIIe siècles (4153 actes), par Claire Béchu, Catherine Grodecki, Marie-Antoinette Fleury, Madeleine Jurgens, Marie-Françoise Limon-Bonnet, Pierre-Yves Louis, Xenia Pamfilova, Isabelle Pebay, v. 1950, 1986-1994 (fichier papier entièrement dématérialisé; voir contexte dans le Plan d’orientation général - Notaires de Paris, guides thématiques du Minutier).
      Date de création de la notice: 2004
      cession; cession; Aquet, Jeanne; Beauvais, Nicolas de; Beauvais, Noël de (16..-1705); notaire
    - Partage entre Noël de Beauvais, notaire au Châtelet, et ses frères et sœurs des biens de Nicolas de Beauvais, leur père., 4 septembre 1688; MC/ET/II/297
      partage; Beauvais, Nicolas de; Beauvais, Noël de (16..-1705); notaire
  - Minutes. 1688, octobre - 1688, décembre, octobre 1688 - décembre 1688; MC/ET/II/298
  - Minutes. 1689, janvier - 1689, mars, janvier 1689 - mars 1689; MC/ET/II/299
  - Minutes. 1689, avril - 1689, juillet, avril 1689 - juillet 1689; MC/ET/II/300
  - Minutes. 1689, août - 1689, décembre, août 1689 - décembre 1689; MC/ET/II/301
    - Contrat de mariage entre Bonaventure Rappe, notaire au Châtelet, et Marie Françoise Guyon, fille de Claude Guyon, marchand bourgeois de Paris, et de Marie Michelin., 2 novembre 1689; MC/ET/II/301
      Marie-Françoise Limon, Les notaires au Châtelet de Paris sous le règne de Louis XIV, Toulouse, Presses universitaires du Mirail, 1992 [223 actes] (voir contexte dans le Plan d’orientation général - Notaires de Paris, guides thématiques du Minutier).
      Date de création de la notice: 2006
      contrat de mariage; Rappe, Bonaventure; Guyon, Marie Françoise; Guyon, Claude; Michelin, Marie; notaire; commerçant
  - Minutes. 1690, janvier - 1690, mai, janvier 1690 - mai 1690; MC/ET/II/302
  - Minutes. 1690, juin - 1690, août, juin 1690 - août 1690; MC/ET/II/303
  - Minutes. 1690, septembre - 1690, décembre, septembre 1690 - décembre 1690; MC/ET/II/304
  - Minutes. 1691, janvier - 1691, avril, janvier 1691 - avril 1691; MC/ET/II/305
  - Minutes. 1691, mai - 1691, juillet, mai 1691 - juillet 1691; MC/ET/II/306
  - Minutes. 1691, août - 1691, décembre, août 1691 - décembre 1691; MC/ET/II/307
  - Minutes. 1692, janvier - 1692, mars, janvier 1692 - mars 1692; MC/ET/II/308
  - Minutes. 1692, avril - 1692, juin, avril 1692 - juin 1692; MC/ET/II/309
  - Minutes. 1692, juillet - 1692, septembre, juillet 1692 - septembre 1692; MC/ET/II/310
  - Minutes. 1692, octobre - 1692, décembre, octobre 1692 - décembre 1692; MC/ET/II/311
  - Minutes. 1693, janvier - 1693, mars, janvier 1693 - mars 1693; MC/ET/II/312
    - Prache (Jean) maître brodeur rue Montorgueil § Vente d'un sixième la moitié de la maison, au bourg Saint-Maur des Fossés, appelée la maison de Paradis, 2 novembre 1700; MC/ET/II/312
      Artisans XVIIIe siècle, par M. Rambaud et C. Grodecki, 1956-1977 ( fichier papier entièrement dématérialisé; voir contexte dans le Plan d’orientation général - Notaires de Paris, guides thématiques du Minutier).
      acte de vente; Prache, Jean
  - Minutes. 1693, avril - 1693, juin, avril 1693 - juin 1693; MC/ET/II/313
  - Minutes. 1693, juillet - 1693, septembre, juillet 1693 - septembre 1693; MC/ET/II/314
  - Minutes. 1693, octobre - 1693, décembre, octobre 1693 - décembre 1693; MC/ET/II/315
  - Minutes. 1694, janvier - 1694, mars, janvier 1694 - mars 1694; MC/ET/II/316
  - Minutes. 1694, avril - 1694, juin, avril 1694 - juin 1694; MC/ET/II/317
  - Minutes. 1694, juillet - 1694, septembre, juillet 1694 - septembre 1694; MC/ET/II/318
  - Minutes. 1694, octobre - 1694, décembre, octobre 1694 - décembre 1694; MC/ET/II/319
  - Minutes. 1695, janvier - 1695, avril, janvier 1695 - avril 1695; MC/ET/II/320
  - Minutes. 1695, mai - 1695, juillet, mai 1695 - juillet 1695; MC/ET/II/321
  - Minutes. 1695, août - 1695, septembre, août 1695 - septembre 1695; MC/ET/II/322
    - LEPAGE (Pierre) rue arquebusier; rue Baillif § mariage, 18 septembre 1749; MC/ET/II/322
      contrat de mariage; Lepage, Pierre
    - LEJAY (Louis) horloger rue de Guénégaud § Quittance par .. et consorts, 20 septembre 1749; MC/ET/II/322
      quittance; Lejay, Louis
  - Minutes. 1695, octobre - 1695, décembre, octobre 1695 - décembre 1695; MC/ET/II/323
    - Allais (Guillaume Louis), orfèvre joaillier, rue de la Vieille Draperie § Constitution de rente, 21 juin 1750; MC/ET/II/323
      constitution de rente; Allais, Guillaume Louis
  - Minutes. 1696, janvier - 1696, avril, janvier 1696 - avril 1696; MC/ET/II/324
  - Minutes. 1696, mai - 1696, juillet, mai 1696 - juillet 1696; MC/ET/II/325
  - Minutes. 1696, août - 1696, décembre, août 1696 - décembre 1696; MC/ET/II/326
  - Minutes. 1697, janvier - 1697, mai, janvier 1697 - mai 1697; MC/ET/II/327
  - Minutes. 1697, juin - 1697, août, juin 1697 - août 1697; MC/ET/II/328
  - Minutes. 1697, septembre - 1697, décembre, septembre 1697 - décembre 1697; MC/ET/II/329
  - Minutes. 1698, janvier - 1698, mars, janvier 1698 - mars 1698; MC/ET/II/330
  - Minutes. 1698, avril - 1698, juin, avril 1698 - juin 1698; MC/ET/II/331
  - Minutes. 1698, juillet - 1698, septembre, juillet 1698 - septembre 1698; MC/ET/II/332
  - Minutes. 1698, octobre - 1698, décembre, octobre 1698 - décembre 1698; MC/ET/II/333
  - Minutes. 1699, janvier - 1699, mars, janvier 1699 - mars 1699; MC/ET/II/334
    Attention: acte(s) coté(s) en Réserve
    - IMPRIMEUR LEMOYNE (Gabriel) et Suzanne LE VASSEUR, sa femme § Mariage en présence de Gabriel LEMOYNE, 3 janvier 1699; MC/ET/II/334
      contrat de mariage; Lemoyne, Gabriel
    - LEMOYNE (Gabriel) Imprimeur et Suzanne LE VASSEUR, sa femme § Mariage de Gabriel CALOT, gagne denier rue de la Planche, paroisse Saint-Sulpice, en présence de Gabriel LEMOYNE son cousin germain., 3 janvier 1699; MC/ET/II/334
    - Contrat de mariage de Jacques Faverolles, hautbois du régiment de dragons d'Hautefort, demeurant à Paris, rue de la Tannerie, fils de défunts François Faverolles, maître coutelier à Noyon et de Marie Desmarais, et de Renée Ladan, fille d'Etienne, maître brodeur chasublier à Paris et ancien juré de sa communauté et de Marie Berger. Un seul témoin pour le futur époux: Louis Louis, bourgeois de Paris, son cousin issu de germain paternel., 16 janvier 1699; MC/ET/II/334
      Musique XVIIe siècle [2407 actes], par Madeleine Jurgens et le personnel du Minutier, 1954-1996 ( fichier papier entièrement dématérialisé; voir contexte dans le Plan d’orientation général - Notaires de Paris, guides thématiques du Minutier).
      Date de révision: 2011
      contrat de mariage; Noyon (Oise); Tannerie (rue de la); musicien; forgeron; brodeur
    - LADAN (Etienne) maître brodeur chasublier à Paris et ancien juré de sa communauté, et Marie BERGER, sa femme § Mariage de Jacques FAVEROLLES, hautbois d'un régiment de Dragons, avec Renée LADAN, demeurant quai Pelletier, majeure jouissant de ses droits, fille de... en leur présence et en celles de Jean BLANCHARD, brodeur à Paris Marie-Catherine LADAN, sa femme, soeur., 16 janvier 1699; MC/ET/II/334
      Artisans XVIIe, par M. Jurgens, M.A. Fleury, R. Gourmelon et le personnel du Minutier central, 1954-1996 (fichier papier entièrement dématérialisé; voir contexte dans le Plan d’orientation général - Notaires de Paris, guides thématiques du Minutier).
      contrat de mariage; Ladan, Etienne
    - BRODEUR CHASUBLIER (Me) à Paris LADAN (Etienne); Marie BERGER, sa femme § Mariage de Renée LADAN, fille de..., 16 janvier 1699; MC/ET/II/334
      contrat de mariage; Ladan, Etienne; Berger, Marie
    - VIETTE (Pierre) marchand joaillier-miroitier à Paris § Mariage en présence de..., 18 janvier 1699; MC/ET/II/334
      contrat de mariage; Viette, Pierre
    - DOREUR (Me) DESHAYES (Claude-Tristan) rue de la Coutellerie § Mariage de..., 18 janvier 1699; MC/ET/II/334
      contrat de mariage; Deshayes, Claude-Tristan
    - FONDEURS à Paris (maîtres) TURPIN (famille) § Mariage, 18 janvier 1699; MC/ET/II/334
      contrat de mariage; Turpin, famille
    - MIROITIER marchand joaillier- à Paris, VIETTE Pierre § Mariage en présence de..., 18 janvier 1699; MC/ET/II/334
    - SCULPTEUR (Me) à Paris POULIN (Claude) et Marie-Jeanne TURPIN, sa femme § Mariage en présence de..., 18 janvier 1699; MC/ET/II/334
      contrat de mariage; Poulin, Claude
    - JOAILLIER-MIROITIER (marchand) à Paris VIETTE (Pierre) § Mariage en présence de..., 18 janvier 1699; MC/ET/II/334
    - TURPIN (Guillaume) maître fondeur demeurant rue de la Vieille-Draperie et Marie-Madeleine PICCARD, sa femme § Mariage de Claude Tristan DESHAYES, maître doreur et de Marie-Marguerite TURPIN, fille de. .. en leur présence, en celle de Hiérosme et Etienne TURPIN, Mes fondeurs à Paris, oncles, Claude POULIN, maître sculpteur à Paris, oncle à cause de Marie-Jeanne TURPIN, sa femme et Pierre VIETTE, marchan joaillier miroitier à Paris, ami de. .., 18 janvier 1699; MC/ET/II/334
      contrat de mariage; Turpin, Guillaume
    - POULIN (Claude) maître sculpteur à Paris § Mariage de Marie-Marguerite TURPIN, en présence de.... oncle paternel à cause de Marie-Jeanne TURPIN sa femme., 18 janvier 1699; MC/ET/II/334
    - DESPREZ (Guillaume) marchand libraire bourgeois de Paris et Catherine MANGEAUT, sa femme § Mariage de Hiacinthe DELEAU, marchand bourgeois de Paris en présence de Guillaume DESPREZ, Catherine et Anne DESPREZ, filles, cousins du futur époux., 31 janvier 1699; MC/ET/II/334
      contrat de mariage; Desprez, Guillaume
    - LIBRAIRE bourgeois de Paris (marchand) DESPREZ (Guillaume) et Catherine MANGEAUT, sa femme § Mariage en présence de Guillaume DESPREZ, 31 janvier 1699; MC/ET/II/334
    - CHERET (Antoine-François) marchand orfèvre bourgeois de Paris et Marie CHANTOISEAU sa femme § Mariage d'Antoine CHANTOISEAU, brodeur, marchand chasublier bourgeois de Paris, en présence de. .., beau-frère et soeur., 15 février 1699; MC/ET/II/334
      contrat de mariage; Cheret, Antoine-François
    - DOREUR (marchand) à Paris CHARBONNÉ (Jean) et Marie-Anne CHERET, sa femme § Mariage en présence de..., 15 février 1699; MC/ET/II/334
      contrat de mariage; Charbonné, Jean
    - ORFÈVRE marchand bourgeois de Paris, CHERET Antoine-François et Marie CHANTOISEAU, sa femme § Mariage en présence de. .., 15 février 1699; MC/ET/II/334
      contrat de mariage; Cheret, Antoine-François; Chantoiseau, Marie
    - PEINTRE DOREUR ordinaire du Roi AUBERT (François) et Catherine SERVIGNIEN, sa femme § Mariage en présence de. .., 15 février 1699; MC/ET/II/334
      contrat de mariage; Aubert, François
    - BRODEURS marchands chasubliers bourgeois de Paris CHANTOISEAU (famille) § Mariage, 15 février 1699; MC/ET/II/334
      contrat de mariage; Chantoiseau, famille
    - AUBERT (François) peintre doreur ordinaire du Roi et Catherine SERVIGNIEN, sa femme § Mariage de Anne-Marguerite SERVIGNIEN, en présence de. .. beau-frère et soeur., 15 février 1699; MC/ET/II/334
    - CHARBONNÉ (Jean) maître doreur à Paris et Marie-Anne CHERET, sa femme § Mariage d'Antoine CHANTOISEAU, brodeur marchand chasublier bourgeois de Paris, en présence de. .., ladite CHERET, nièce., 15 février 1699; MC/ET/II/334
    - CHANTOISEAU (Antoine) brodeur, marchand chasublier bourgeois de Paris, Pont Notre Dame, fils de défunt Charles CHANTOISEAU, même profession et de Catherine AMIART, veuve. § Mariage d'... et d'Anne-Marguerite SERVIGNIEN, 15 février 1699; MC/ET/II/334
      contrat de mariage; Chantoiseau, Antoine
    - Contrat de mariage entre Charles Louis Antoine d'Alsace, comte de Boussu, prince de Chimay, et du Saint-Empire, premier pair des comtés de Hainault et Namur chef et capitaine d'une compagnie de 40 hommes d'armes, chevalier de l'ordre de la Toison d'or, colonel d'un régiment de cavalerie cuirassier au pied haut allemand au service de Sa Majesté Catholique, fils de Philippe Louis d'Alsace et de Anne Louise de Verreyken, et Diane Gabrielle Victoire Mazarini-Mancini, fille de Philippe Julien Mazarini-Mancini, Diane Gabrielle de Damas de Thiange demeurant en leur hôtel de Richelieu, paroisse Saint-Eustache, 2 mars 1699; MC/RS//1517
      Signatures de Louis XIV (roi de France, 1638-1715) et de la famille royale et des princes du sang et de hauts personnages
      Cote originelle du document:
      MC/ET/II/334
      Informations concernant le classement et la cotation du document:
      Acte coté en Réserve
      contrat de mariage; Richelieu (rue de); Chimay, Charles Louis Antoine d'Alsace-Hénin-Liétard (1674-1740, prince de); Chimay, Philippe Louis d'Alsace-Hénin-Liétard (1646-1688, prince de); Mazarini-Mancini, Diane Gabrielle Victoire (1672-1716); Damas de Thiange, Diane Gabrielle (1656?-1715); Nevers, Philippe Julien Mancini-Mazarini (1641-1707, duc de)
  - Minutes. 1699, avril - 1699, juin, avril 1699 - juin 1699; MC/ET/II/335
    - BUFFECT (Jean-Noël) avocat au Parlement et intendant des maison et affaires du duc de NEVERS (Ph. J. MAZARINI-MANCINI) demeurant rue de Richelieu, paroisse Saint-Eustache § Mariage de Jean-Noël BUFFECT et de Madeleine Françoise de LUMES, en présence du duc et de la duchesse de NEVERS et autres., 24 avril 1699; MC/ET/II/335
      contrat de mariage; Buffect, Jean Noël
    - DAMAS de THIANGE (famille de) § Mariage, en présence de plusieurs membres de la famille de DAMAS de THIANGE, 24 avril 1699; MC/ET/II/335
      contrat de mariage
    - MAZARINI-MANCINI (Philippe-Julien) duc de NIVERNOIS et DONZIOS, pair de France, chevalier, commandeur des ordres du Roi, gouverneur et lieutenant général pour Sa Majesté èsdits pays, bailliage ressort et enclave de Saint-Pierre du Moustier, Gabrielle-Diane de DAMAS de THIANGE, duchesse de NEVERS (son épouse) § Mariage de Jean Noël BUFFECT, Intendant des maison et affaires de Philippe-Julien MAZARINI-MANCINI, en leur présence, 24 avril 1699; MC/ET/II/335
      contrat de mariage; Mazarini-Mancini, Philippe-Julien
    - ROGÉ (Etienne) charpentier ordinaire de l'Artillerie, demeurant rue du Vieux-Colombier, fils de défunt Nicolas ROGE, maître charpentier à Paris et de Marguerite CHAGRAIN § Mariage de... et d'Anne PATRIARCHE; Parmi les témoins: Nicolas ROGE, maître vitrier à Paris, frère de..., 8 juin 1699; MC/ET/II/335
      contrat de mariage; Rogé, Etienne
    - ROGÉ (Nicolas) maître vitrier à Paris § Mariage d'Etienne ROGE, charpentier ordinaire de l'Artillerie, en présence de .., son frère., 8 juin 1699; MC/ET/II/335
      contrat de mariage; Rogé, Nicolas
    - CHARPENTIER ordinaire de l'Artillerie ROGÉ (Etienne) rue du Vieux-Colombier § Mariage de..., 8 juin 1699; MC/ET/II/335
    - CHARPENTIER (Me) à Paris ROGÉ (Nicolas) § Mariage d'Etienne ROGÉ, charpentier ordinaire de l'Artillerie, fils de défunt..., 8 juin 1699; MC/ET/II/335
    - VITRIER (Me) à Paris, ROGÉ (Nicolas) § Mariage en présence de..., 8 juin 1699; MC/ET/II/335
  - Minutes. 1699, juillet - 1699, septembre, juillet 1699 - septembre 1699; MC/ET/II/336
    - CHAPELAS (Léonard) prêtre, docteur de Sorbonne, chanoine de l'Eglise de Paris et ci-devant curé de l'église Saint-Jacques-de la Boucherie § Mariage d'Adrienne-Nicole DEBRAY, en présence de Léonard CHAPELAS qui doit verser une rente par lui dûe., 13 juillet 1699; MC/ET/II/336
      contrat de mariage; Chapelas, Léonard
    - TAPISSIER à Paris (Me) PRINGAUT (Charles) § Mariage d'Anne Marie PRINGAUT, fille de défunt. .. et d'Olive PETIT, veuve de. .., demeurant rue de la Vannerie., 13 juillet 1699; MC/ET/II/336
      contrat de mariage; Pringaut, Charles
    - PRINGAUT (Charles) maître tapissier à Paris § Mariage de Michel DERONDE et d'Anne Marie PRINGAUT, fille de défunt .., assistée d'Olive PETIT, sa mère., 13 juillet 1699; MC/ET/II/336
    - FORGES de Congé en Normandie § Mariage de Nicolas FORTIN, compagnon éperonnier à Paris fils de François FORTIN, menuisier à Caen, avec Madeleine Françoise de BIGARS, fille de défunt Claude de BIGARS, fondeur des forges de fer à Congé., 23 août 1699; MC/ET/II/336
    - ÉPERONNIER (compagnon) FORTIN (Nicolas) rue des Petits-Champs § Mariage de. .., 23 août 1699; MC/ET/II/336
      contrat de mariage; Fortin, Nicolas
    - FORTIN (Nicolas) companon éperonnier à Paris, demeurant rue des Petits-Champs, fils de François FORTIN, maître menuisier à Caen. § Mariage de .. et de Madeleine-Françoise de BIGARS, fille de défunts Claude de BIGARS, fondeur des forges de Congé en Normandie et de Michelle de MAGNY, 23 août 1699; MC/ET/II/336
    - GUERRIER (François) serrurier privilégié ayant sa boutique dans l'enclos de l'abbaye Saint-Germain-des-Prés, demeurant rue Ste Marguerite, paroisse Saint-Sulpice § Mariage de... et de Louise-Geneviève GROUAR., 13 septembre 1699; MC/ET/II/336
      contrat de mariage; Guerrier, François
    - SERRURIER privilégié GUERRIER (François) tenant boutique dans l'enclos de l'abbaye Saint-Germain-des-Prés § Mariage de. .., 13 septembre 1699; MC/ET/II/336
  - Minutes. 1699, octobre - 1699, décembre, octobre 1699 - décembre 1699; MC/ET/II/337
    - MOLOIS (Jean) maître serrurier § Mariage de Jean VILLECOC, compagnon orfèvre, en présence de. .. son cousin paternel., 25 octobre 1699; MC/ET/II/337
      contrat de mariage; Molois, Jean
    - ORFÈVRE compagnon, VILLECOC Jean, Pont au Change § Mariage, de. .. et d'Apolline CARTIER., 25 octobre 1699; MC/ET/II/337
      contrat de mariage; Villecoc, Jean; orfèvre
    - TAPISSIER LESCOT (Antoine) § Mariage en présence de. .., 25 octobre 1699; MC/ET/II/337
      contrat de mariage; Lescot, Antoine
    - SERRURIER (Me) MOLOIS (Jean) § Mariage en présence de. .., 25 octobre 1699; MC/ET/II/337
    - VILLECOC (Jean) compagnon orfèvre demeurant sur le Pont au Change § Mariage de... et d'Applline CARTIER. Parmi les témoins: Jean MOLOIS, maître serrurier, cousin paternel de...; Antoine LESCOT, tapissier, cousin maternel de la future épouse., 25 octobre 1699; MC/ET/II/337
      contrat de mariage; Villecoc, Jean
    - LESCOT (Antoine) tapissier § Mariage de Jean VILLECOC, compagnon orfèvre à Paris et d'Apolline CARTIER, en présence d'..., cousin maternel de la future épouse., 25 octobre 1699; MC/ET/II/337
    - HANRYOT (Claude) marchand papetier à Paris § Mariage de Pierre GENTYL, marchand maître peaussier rue des Arcis, en présence de Claude HANRYOT, ami., 5 novembre 1699; MC/ET/II/337
      contrat de mariage; Hanryot, Claude
    - PAPETIER (marchand) à Paris HANRYOT (Claude) § Mariage en présence de Claude HANRYOT, 5 novembre 1699; MC/ET/II/337